【裁判字號】    95,訴,2501
【裁判日期】    950915
【裁判案由】    毒品危害防制條例
【裁判全文】
臺灣臺中地方法院刑事判決  95年度訴字第2501號
公  訴  人  臺灣臺中地方法院檢察署檢察官
被      告  甲○○
上列被告因毒品危害防制條例案件，經檢察官提起公訴（95年度
毒偵字第3416號），被告於準備程序中就被訴事實為有罪之陳述
，合議庭裁定由受命法官獨任進行簡式審判程序，本院判決如下
：
    主  文
甲○○施用第一級毒品，處有期徒刑壹年。
    犯罪事實
一、甲○○前因竊盜案件，經本院定應執行有期徒刑5年9月確定
    ，於民國94年11月30日假釋出監，假釋中付保護管束，現仍
    在保護管束期間，又因施用毒品案件，經本院裁定送強制戒
    治，於90年9月21日執行完畢。詎甲○○仍不知悔改，於強
    制戒治執行完畢釋放後，5年內又基於施用第一級毒品海洛
    因之犯意，於95年7月20日8時許，在臺中縣后里鄉○○路
    195 之19號4樓，將第一級毒品海洛因捲入香煙內點火施用
    的方式施用第一級毒品海洛因一次。嗣於95年7月21日19時
    15分許，在上址，為警搜索查獲，經採集尿液送驗而查悉。
二、案經臺中縣警察局大甲分局報請臺灣臺中地方法院檢察署檢
    察官偵查起訴。
    理      由
一、上揭犯罪事實，業據被告甲○○坦承不諱，被告於本院審理
    時坦承稱：「於九十五年七月中旬施用海洛因」，「我六月
    份應該只有施用安非他命而已，我五、六月份都有驗尿，驗
    尿結果只有安非他命的反應，是於台灣台中地方法院檢察署
    觀護人令我去驗尿的，驗尿結果是附在在九十五年毒偵2534
    、2829號，該驗尿結果都沒有海洛因的反應，因為我施用毒
    品後記性不好，我於警、偵訊時說什麼我已忘記」，「95年
    7月21日19時15分許，為警查獲」，「回警局才驗尿的，時
    間是95年7月21日21時9分採尿的」，「是被抓前一天施用的
    ，施用的時間是95年7月20日早上八時左右施用，施用地點
    在臺中縣后里鄉○○路195之19號4樓。我是將毒品捲入香煙
    內點火施用的」等語。被告被查獲後，在警局當場採集之尿
    液送請鑑驗，結果該尿液呈嗎啡陽性反應，並有中山醫學大
    學附設醫院檢驗科藥物檢測中心出具之檢驗報告、被告刑案
    資料查註紀錄表在卷可稽，被告於強制戒治執行完畢釋放後
    ，5年內再犯施用第一級毒品罪行堪予認定。
二、按海洛因係毒品危害防制條例第二條第二項第一款所定之第
    一級毒品，不得非法施用。是以核被告施用第一級毒品海洛
    因，係犯毒品危害防制條例第十條第一項之施用第一級毒品
    罪。被告持有第一級毒品海洛因後，進而施用，其持有之低
    度行為應為施用之高度行為所吸收，不另論以持有第一級毒
    品罪。爰審酌被告因施用毒品案件，經裁定送觀察勒戒及強
    制戒治後，竟仍不知戒惕，再度違犯本件毒品危害防制條例
    第十條第一項之罪，無視於毒品對於自身健康之戕害及國家
    對於杜絕毒品犯罪之禁令；其犯罪之動機、目的單純；又施
    用毒品係自戕行為，犯罪手段平和，亦未因此而危害他人，
    所生損害非大，且被告堅決表示悔改意志，自白犯罪；再考
    之其於犯後坦承犯行，態度良好，並參諸施用毒品者均有相
    當程度之心理依賴，其犯罪心態與一般刑事犯罪之本質並不
    相同，應側重以適當之醫學治療及心理矯治處遇為宜等一切
    情狀，量處如主文所示之刑，以示懲儆。
三、公訴人起訴意旨另略以：被告於強制戒治執行完畢釋放後，
    5年內又基於施用第一級毒品海洛因之概括犯意，自95年6月
    間某日某時起至95年7月20日8時前止，在臺中縣后里鄉○○
    路195之19號4樓等地，反覆施用第一級毒品海洛因多次，顯
    係有連續施用第一級毒品海洛因之概括犯意，屬包括一罪之
    集合犯等語，經訊問被告則堅決否認有自95年6月間某日某
    時起至被搜索前時止，連續施用第一級毒品海洛因之犯行，
    辯稱：「我六月份應該只有施用安非他命而已，我五、六月
    份都有驗尿，驗尿結果只有安非他命的反應，是於台灣台中
    地方法院檢察署觀護人令我去驗尿的，驗尿結果是附在九十
    五年毒偵2534、2829號，該二件已起訴，該驗尿結果都沒有
    海洛因的反應，因為我施用毒品後記性不好，我於警、偵訊
    時說什麼我已忘記」等語。經本院調閱九十五年毒偵
    2534、2829號，被告二次驗尿報告，確實僅有甲基安非他命
    陽性反應，而鴉片海洛因均為陰性反應，有該二次驗尿報告
    書，附於九十五年毒偵2534、2829號可證，是95年6月間並
    無証據証明被告有連續施用第一級毒品海洛因之犯行，另查
    亦無其他證據證明被告有此部分之犯行，因公訴人認此部分
    與上開有罪部分屬於包括一罪之集合犯關係，本院不另為無
    罪之諭知，併此敘明。
據上論斷，應依刑事訴訟法第二百七十三條之一第一項、第二百
九十九條第一項前段，毒品危害防制條例第十條第一項，判決如
主文。
中    華    民    國九十五    年  九    月    十五    日
              刑事第四庭   法  官  黃松竹
上正本證明與原本無異。
如不服本判決，應於送達後十日內向本院提出上訴狀（須附繕本
），上訴於臺灣高等法院臺中分院。
                           書記官  董美惠
中    華    民    國九十五    年  九    月    十五    日
附錄論罪科刑法條
毒品危害防制條例第十條
施用第一級毒品者，處六月以上五年以下有期徒刑。


司法院資訊處製作；財團法人民間司法改革基金會備份。
